【裁判字號】    94,訴,1262
【裁判日期】    951016
【裁判案由】    違反槍砲彈藥刀械管制條例等
【裁判全文】
臺灣臺北地方法院刑事判決              94年度訴字第1262號
    公  訴  人  臺灣臺北地方法院檢察署檢察官
    被      告  己○○
    被      告  乙○○
    上二人共同
    指定辯護人  本院公設辯護人  丙○○
上列被告等因違反槍砲彈藥刀械管制條例等案件，經檢察官提起
公訴（九十四年度偵字第八０四四號）及移送併辦（臺灣板橋地
方法院九十四年度偵字第一七七九二號），本院判決如下：
    主    文
己○○未經許可，持有可發射子彈具有殺傷力之改造手槍，處有
期徒刑年拾月，併科罰金新臺幣拾萬元，罰金如易服勞役，以
銀元佰元（即新臺幣玖佰元）折算壹日。扣案如附表編號1.2.
4.5.6.7.所示之物均沒收。
乙○○無罪。
    犯罪事實
一、己○○明知未經許可，不得持有具有殺傷力之槍枝、子彈，
    竟仍為好奇、防身之同一目的而持有，先於(1)民國九十三年
    十月間某日，在臺北縣淡水鎮向真實年籍、姓名均不詳、綽
    號「阿波」之成年男子以新臺幣（下同）二萬元之代價購買
    扣案如附表編號1.2.所示具有殺傷力之仿ＦＮ廠一九一０型
    半自動手槍換裝土造金屬槍管而成之改造手槍（槍枝管制編
    號0000000000號）及具有殺傷力之八點三ＭＭ改
    造子彈三顆而持有之；再於(2)九十三年十一月間某日，自其
    公司不詳姓名、年籍之成年員工處以五萬元之代價取得扣案
    如附表編號4.5.6.7.所示具有殺傷力之仿ＢＥＲＥＴＴＡ廠
    Ｍ九型半自動手槍換裝土造金屬槍管及滑套而成之改造手槍
    一支（槍枝管制編號0000000000號）及具有殺傷
    力之九ＭＭ制式子彈六顆、九ＭＭ改造子彈一顆而持有之；
    緣己○○與乙○○二人共同在臺北市○○區○○路三段一０
    一號合夥經營「怪（金牌玩具店）」，丁○○則為乙○○之
    配偶。九十四年一月二十日上午九時十分許，由於乙○○欲
    與丁○○商談離婚事宜，己○○乃駕駛車號ＥＹ─七一二二
    號自用小客車搭載乙○○及員工甲○○前往臺北市○○區○○路二段二一八號「隆友汽車修理廠」，渠等抵達前開汽車
    修理廠後，乙○○先行下車要求丁○○讓其探望小孩未果，
    乙○○返回該車後即將此事告知己○○，己○○即自腰際拿
    出扣案如附表編號4.所示具有殺傷力之仿ＢＥＲＥＴＴＡ廠
    Ｍ九型半自動手槍換裝土造金屬槍管及滑套而成之改造手槍
    一支（槍枝管制編號0000000000號）及扣案如附
    表編號5.所示具有殺傷力之九ＭＭ制式子彈一顆，再基於傷
    害、恐嚇之犯意，以槍柄敲打丁○○之頭部，致丁○○受有
    枕部頭皮長約二．五公分、邊緣不規則之撕裂傷，周圍並有
    擦傷、紅腫等傷害，並拉動槍機以加害生命、身體之事恐嚇
    丁○○，使丁○○心生畏懼，致生危害於丁○○之安全，而
    己○○在與丁○○拉扯之際，並當場遺落如扣案附表編號5.
    所示具有殺傷力之九ＭＭ口徑制式子彈乙顆後，始駕車返回
    臺北縣五股鄉○○路○段一三五號二樓住處，並將上開扣案
    如附表編號4.之槍枝及扣案如附表編號6.7.所示之子彈六顆
    一起寄放於姓名、年籍均不詳、綽號「阿偉」之成年男子（
    下稱「阿偉」）處。經警據報後，由丁○○於同日下午六時
    四十五分許，帶同警員前往上述玩具店搜索，除扣得己○○
    車內所有之大麻（涉犯違反毒品危害防制條例案件，由檢察
    官另行依法處理），並未扣得傷害、恐嚇丁○○之槍枝及子
    彈，員警再至上開成泰路住處搜索未果，即將己○○、乙○○帶回警局偵訊，嗣己○○即告知不知情之乙○○（另由本
    院為無罪判決，詳如後述）聯絡「阿偉」，請「阿偉」將所
    代為保管、扣案如附表編號4.6.7.所示以黑色塑膠袋包裹之
    槍枝、子彈交付予有警方陪同、外出取槍彈之乙○○，「阿
    偉」即依照己○○之指示，於臺北縣泰山鄉一帶之速食店「
    麥當勞」前將扣案如附表編號4.6.7.所示之槍枝、子彈交由
    乙○○，再由乙○○轉交警方；嗣於九十四年十月十四日，
    己○○復因另案施用海洛因，違反毒品危害防制條例案件，
    經警於臺北縣泰山鄉○○路四十八號（風尚汽車旅館二一七
    室）逮捕時，除扣有吸食器等物（涉犯違反毒品危害防制條
    例案件，由檢察官另為適法之處理），並扣得如附表編號1.
    2.所示之槍枝、子彈，始知上情。
二、案經丁○○訴由臺北市政府警察局文山第二分局（下稱文山
    第二分局）移送臺灣臺北地方法院檢察署（下稱臺北地檢署
    ）檢察官偵查起訴及臺灣板橋地方法院檢察署（下稱板橋地
    檢署）檢察官移送併辦。
    理    由
壹、有罪部分：
一、證據之認定：
    上開犯罪事實一之部分，業據被告己○○於警詢（臺北地檢
    署偵查卷第三十三頁至第三十六頁調查筆錄參照），及本院
    九十四年十一月十五日、九十五年六月六日行準備程序、九
    十五年九月十八日審理時均自白不諱（本院該日筆錄參照）
    ，並有扣案如附表編號1.2.4.5.6.7.所示之槍枝、子彈足參
    ；扣案之槍枝經送內政部警政署刑事警察局（下稱刑事警察
    局）以性能檢驗法、試射法鑑驗，鑑驗結果為：(一)扣案如附
    表編號4.之槍枝（槍枝管制編號0000000000號）
    係仿ＢＥＲＥＴＴＡ廠Ｍ九型半自動手槍，換裝土造金屬槍
    管及滑套改造而成，機械性能良好，可擊發適用之子彈，認
    具殺傷力；(二)扣案如附表編號5.之子彈，係口徑九ＭＭ制式
    子彈一顆，具有殺傷力；(三)扣案如附表編號6.之子彈，係口
    徑九ＭＭ制式子彈五顆，具有殺傷力；(四)扣案如附表編號7.
    所示之改造子彈一顆，為直徑九ＭＭ之土造子彈，經實際試
    射，可擊發，具有殺傷力；(五)扣案如附表編號1.之槍枝（槍
    枝管制編號0000000000號）係仿ＦＮ廠一九一０
    型半自動手槍製造之槍枝，換裝土造金屬槍管改造而成，機
    械性能良好，可擊發適用之子彈，認具殺傷力；(六)扣案如附
    表編號2.之子彈三顆，係直徑八點三ＭＭ之土造金屬彈殼之
    改造子彈，經試射後，均可擊發認具殺傷力等情，有該局九
    十四年二月二十一日刑鑑字第０九四００一七０六六號槍彈
    鑑定書（函照片十五幀）、九十四年十二月十三日刑鑑字第
    ０九四０一六０八二七號槍彈鑑定書（函照片三幀）、九十
    五年七月十日刑鑑字第０九五００九一一五九號函附卷足憑
    （臺北地檢署核退卷第二十四頁至第二十九頁、及本院卷(一)
    (二)參照），堪認扣案如附表編號1.2.4.5.6.7.所示之槍枝及
    子彈均具殺傷力，屬槍砲彈藥刀械管制條例第四條第一項第
    一款、第二款具有殺傷力之其他可發射子彈之槍枝及具有殺
    傷力之子彈，為槍砲彈藥刀械管制條例所規定之槍彈違禁物
    。此外並有(1)告訴人丁○○於警詢之指訴（臺北地檢署偵查
    卷第十六頁至第二十頁參照，而告訴人丁○○上開供述雖係
    於本件審判以外所做成，然經檢察官及被告於本院九十五年
    九月十八日審理時同意作為證據使用，本院卷內之該次期日
    審判筆錄參照）、(2)證人周金印及劉明俊之證述（臺北地檢
    署偵查卷第二十一頁至第二十四頁調查筆錄、第九十九頁至
    第一百頁訊問筆錄參照，而證人周金印、劉明俊上開供述雖
    係於本件審判以外所做成，然經檢察官及被告於本院九十五
    年九月十八日審理時同意作為證據使用，本院卷內之該次期
    日審判筆錄參照），及(3)告訴人丁○○至台北市立萬芳醫院
    診斷之甲種診斷證明書（臺北地檢署偵查卷第六十七頁參照
    ）。是依上開補強證據已足資擔保被告所為上開任意性自白
    之真實性，參照刑事訴訟法第一百五十六條第一項「被告之
    自白，非出於強暴、脅迫、利誘、詐欺、疲勞訊問、違法羈
    押或其他不正之方法，且與事實相符者，得為證據。」及同
    條第二項「被告之自白，不得作為有罪判決之唯一證據，仍
    應調查其他必要之證據，以察其是否與事實相符。」規定，
    本院自得依被告前述自白及各該補強證據認定被告確有為前
    述之犯行，從而，本件事證明確，應依法論科。
二、論罪科刑之法律適用：
  (一)按被告己○○行為後，刑法於九十四年二月二日修正公布，
    九十五年七月一日起施行，與本案相關之刑法第五十五條、
    第四十二條之規定，業經修正。而行為後法律有變更者，適
    用行為時之法律，但行為後之法律有利於行為人者，適用最
    有利於行為人之法律，修正後刑法第二條第一項定有明文。
    此條規定係規範行為後法律變更所生新舊法比較適用之準據
    法，本身尚無新舊法比較適用之問題，於新法施行後，應一
    律適用新法第二第一項之規定，為「從舊從輕」之比較。再
    者，本次法律變更，比較時應就罪刑有關之共犯、未遂犯、
    想像競合犯、牽連犯、連續犯、結合犯，以及累犯加重、自
    首減輕暨其他法定加減原因（如身分加減）等一切情形，綜
    其全部罪刑之結果而為比較（最高法院九十五年五月二十三
    日九十五年度第八次刑庭會議決議參照），茲就與本件有關
    之部分敘述如下：
  1.刑法第十一條關於本法總則對於其他刑罰法規之適用規定，
    由原條文：「本法總則於其他法令有刑罰之規定者，亦適用
    之。但其他法令有特別規定者，不在此限」，增訂「本法於
    其他法律有保安處分之規定者，亦適用之」，是關於本條之
    增訂，無關犯罪行為可罰性要件之變更，應適用裁判時之新
    法，對被告並無不利。
  2.刑法第五十五條牽連犯之規定業經刪除，於新法施行後，被
    告之數犯罪行為，應予分論併罰。此條刪除雖非犯罪構成要
    件之變更，然顯已影響行為人刑罰之法律效果，自屬法律有
    變更，比較新舊法之結果，以舊法之牽連犯較有利被告。至
    於想像競合犯但書之增訂，僅為法理之明文化，法律本身並
    無變更，適用舊法對被告並無不利。
  3.關於易服勞役之折算標準，修正前刑法第四十二條第二項前
    段規定：「易服勞役以一元以上三元以下折算一日。但勞役
    期間不得逾六個月」，而被告行為時之易服勞役折算標準，
    依九十五年五月十七日修正公布前罰金罰鍰提高標準條例第
    二條前段規定，就其原定數額提高為一百倍折算一日，則本
    件被告行為時之易服勞役折算標準，應以銀元三百元即新台
    幣九百元折算一日。惟修正後之刑法第四十二條第三項前段
    規定：「易服勞役以新臺幣一千元、二千元或三千元折算一
    日。但勞役期間不得逾一年」。經比較新舊法適用之結果，
    新法較有利於被告。
  4.綜上所述，本件綜其整體比較適用結果，刑法第四十二條易
    服勞役之規定雖以新法對被告較為有利，惟修正前刑法第五
    十五條牽連犯之規定對被告論罪科刑卻較為有利，自應依刑
    法第二條第一項前段規定，適用有利於被告之舊法規定，以
    為論處。至於從刑之沒收部分，則從屬於主刑，亦一併適用
    修正前刑法第三十八條規定宣告沒收。
  (二)核被告己○○所為，係犯槍砲彈藥刀械管制條例第八條第四
    項未經許可持有可發射子彈具有殺傷力之改造手槍、同條例
    第十二條第四項未經許可持有具有殺傷力子彈罪、及刑法第
    三百零五條恐嚇罪及第二百七十七條傷害罪。被告基於同一
    目的，於短時間內取得扣案如附表1.2.4.5.6.7.所示之槍彈
    而持有之，在時間上具有密切之關連性，在主觀上顯係基於
    一貫之犯意，為接續犯。被告一行為持有槍枝及子彈之犯行
    ，同時觸犯二罪名，為想像競合犯，應從一重論以槍砲彈藥
    刀械管制條例第八條第四項之未經許可持有槍枝罪；又被告
    所犯上開未經許可持有槍枝罪、恐嚇罪、傷害罪，具有方法
    結果牽連關係，為牽連犯，應依修正前刑法第五十五條後段
    從一重論以槍砲彈藥刀械管制條例第八條第四項之未經許可
    持有槍枝罪。
  (三)爰審酌被告己○○長時間持有槍枝始被查獲，對社會治安具
    有危險性存在，且實際將槍枝取出恐嚇告訴人丁○○所造成
    之損害，及其犯罪之動機、目的、手段、暨其智識程度、犯
    罪所生之危險、犯後坦承犯行之態度等一切情狀，量處如主
    文第一項所示之刑，並就罰金刑部分諭知罰金易服勞役之折
    算標準。
  (四)至於被告己○○及其指定辯護人雖於本院審理時表示：被告
    己○○於警詢時即已自白，並供出扣案如附表編號4.6.7.槍
    彈藏放處，應有槍砲彈藥刀械管制條例第十八條第四項減輕
    或免除其刑之適用，惟按犯本條例之罪，於偵查或審判中自
    白，並供述全部槍砲、彈藥、刀械之來源及去向，因而查獲
    或因而防止重大危害治安事件之發生者，減輕或免除其刑，
    槍砲彈藥刀械管制條例第十八條第四項定有明文。惟依上開
    規定之要件，需為供出槍枝之「來源」及「去向」，且「因
    而查獲或防止本件以外第三人之重大危害治安事件之發生」
    為要件（最高法院九十一年臺上字第二九六九號、九十五年
    臺上字第一八三五號判決意旨參照），則被告己○○雖供出
    扣案如附表編號4.6.7.所示槍彈之來源及去向，惟並未因此
    查獲或防止本件以外第三人之重大危害治安事件之發生，參
    以扣案如附表編號1.2.所示之槍彈，並非被告己○○主動供
    出，而係員警查獲等情，揆諸上開說明，被告己○○即不符
    合該條例自白減刑之規定；又被告之指定辯護人亦於本院審
    理時表示：扣案如附表編號4.6.7.所示之槍彈應有違法取證
    之情事。惟查：扣案如附表編號4.6.7.所示之槍彈，係經過
    被告己○○同意，由其聯絡幫忙藏放槍枝之「阿偉」交付予
    被告乙○○，再由被告乙○○交給員警，則上開扣案如附表
    編號4.6.7.所示之槍彈取證過程，並無違法之處。至於後續
    搜索扣押筆錄之製作，及對於被告乙○○採證之錄影過程雖
    不符合實情（詳如後述），此部份是否涉及違法之處，或僅
    係員警誤會辦案之程序，應另由檢察官為適法之處理，惟已
    在扣案如附表編號4.6.7.槍彈取出後所發生，是扣案如附表
    編號4.6.7.所示之槍彈，並無違法取證之情事，併予敘明。
  (五)扣案如附表編號1.4.所示之槍枝及如附表編號5.6.所示之制
    式子彈，為非經主管機關許可不得持有之物，均屬違禁物，
    依修正前刑法第三十八條第一項第一款之規定沒收；扣案如
    附表編號2.7.所示之改造子彈均因鑑定需要而已試射擊發，
    爰不另為沒收之諭知。至於檢察官於起訴書尚記載於九十四
    年一月二十日晚間查獲己○○時，尚在其車內扣得其所有之
    第二級毒品大麻一小包（毛重０點九公克、淨重０點五公克
    ）之物，惟此部份扣案物品與本件被告所犯上開槍砲彈藥刀
    械管制條例第八條第四項之未經許可持有槍枝罪無涉，爰不
    予宣告沒收，附此敘明。
  (六)板橋地檢署檢察官移送本院併辦之該署九十四年度偵字第一
    七七九二號被告己○○持有具有殺傷力枝改造手槍及子彈案
    件，除扣案如附表編號3.經試射不具殺傷力之改造子彈二顆
    （本院卷(二)附刑事警察局九十五年七月十日刑鑑字第０九五
    ００九一一五九號函參照），於本案部分不具裁判上一罪關
    係，應退由檢察官另為適法之處理外，其餘被告所持有扣案
    如附表編號1.2.所示之槍枝及子彈，核與本院前述對被告論
    罪科刑部分為屬被告同一之裁判上一罪之案件，為起訴效力
    所及，本院自得就併辦部分併予審理、判決。
貳、無罪部分：
一、公訴意旨另以：九十四年一月二十日上午九時十分許，被告
    己○○駕駛車號ＥＹ─七一二二號自用小客車搭載被告乙○○及員工甲○○前往臺北市○○區○○路二段二一八號「隆
    友汽車修理廠」，與丁○○談離婚事宜，渠等抵達前開汽車
    修理廠後，被告乙○○先行下車要求丁○○讓其探望小孩未
    果，被告乙○○上車後即將此事告知被告己○○，被告己○○下車後與丁○○就為何不讓乙○○探望小孩之事發生爭吵
    ，旋自腰際拿出扣案具有殺傷力之仿ＢＥＲＥＴＴＡ廠Ｍ九
    型半自動手槍換裝土造金屬槍管及滑套而成之改造手槍（槍
    枝管制編號0000000000號），以槍柄敲打丁○○
    之頭部，並拉動槍機恐嚇丁○○，致丁○○受有枕部頭皮長
    約二．五公分、邊緣不規則之撕裂傷，周圍並有擦傷、紅腫
    等傷害，且致生危害於丁○○之安全，而被告己○○在與丁○○拉扯之際，復當場遺落具有殺傷力之九ＭＭ口徑制式子
    彈乙顆後，始駕車返回臺北縣五股鄉○○路○段一三五號二
    樓住處（被告己○○所犯未經許可持有具有殺傷力之槍枝、
    子彈及恐嚇、傷害犯行，業據本院為有罪認定，已如前述）
    ，被告己○○並委請被告乙○○將前開槍枝藏放於房間之紙
    箱內。嗣經警據報後，由丁○○於同日晚間六時四十五分許
    ，帶同警員前往其等經營之玩具店，當場於辦公桌抽屜內扣
    得乙○○所有之安非他命吸食器二組、玻璃球三個、塑膠鏟
    子二支，再由乙○○主動帶同警員前往臺北縣泰山鄉○○路
    ○段一三五號二樓，扣得如附表編號4.6.7.所示之槍彈，始
    被查獲等語，因認被告乙○○涉犯槍砲彈藥刀械管制條例第
    八條第四項未經許可寄藏槍枝罪嫌及刑法第一百六十五隱匿
    關係他人刑事被告案件之證據罪嫌。
二、按犯罪事實應依證據認定之，無證據不得認定其犯罪事實；
    又不能證明被告犯罪者，應諭知被告無罪之判決，刑事訴訟
    法第一百五十四條第二項、第三百零一條第一項分別定有明
    文。而事實之認定，應憑證據，如未發現相當證據或證據不
    足以證明，自不能以推測或擬制之方法，為裁判基礎（最高
    法院四十年臺上字第八十六號判例意旨參照）。再認定不利
    於被告之事實，須依積極證據，苟積極證據不足為不利於被
    告事實之認定時，即應為有利於被告之認定，更不必有何有
    利之證據（最高法院三十年上字第八一六號判例意旨參照）
    ；又所謂「積極證據足以為不利被告事實之認定」係指據為
    訴訟上證明之全盤證據資料，在客觀上已達於通常一般之人
    均不致於有所懷疑，而得確信被告確曾犯罪之程度，若未達
    到此一程度，而有合理懷疑之存在時，即無從為有罪之認定
    （最高法院七十六年臺上字第四九八六號判例意旨參照）。
三、九十四年一月二十日被告己○○與告訴人丁○○發生爭執後
    ，告訴人丁○○即報案處理，並帶同警方先至「怪（金牌玩
    具店）搜索無著，再至臺北縣五股鄉○○路被告己○○及乙○○住處搜索無果，警方即將被告己○○、乙○○帶回警局
    偵訊，嗣由員警帶同被告乙○○外出，最後扣案如附表編號
    4.6.7.之槍彈係因警方帶同被告乙○○外出取槍時一併帶回
    ，此為被告乙○○所是認，並有扣案如附表4.6.7.所示槍彈
    足憑，已如前述；惟訊據被告乙○○矢口否認有何寄藏槍枝
    及隱匿關係他人刑事被告案件證據之罪嫌，辯稱：警察在臺
    北縣五股鄉○○路之住處並沒有搜到槍枝及子彈，後來就回
    警局，警察與己○○談了一會，警察就說要帶我出去拿槍，
    我們先到泰山附近一位工讀生的家，再到泰山「麥當勞」門
    口，一路上我打電話叫己○○聯絡寄藏槍枝的人，後來己○○聯絡到「阿偉」，「阿偉」就拿了一個黑色袋子來了，拿
    到槍之後，警察要我照著他們的步驟演練一遍，重回成泰路
    住處錄影，所以槍不是在我住處搜到，我也沒有幫己○○藏
    槍等語。是本件關於被告乙○○部分之爭點厥為被告乙○○
    是否為隱匿被告己○○刑事案件之證據，而將扣案如附表編
    號4.6.7.所示之槍彈藏放於臺北縣五股鄉○○路之住處而於
    案發後帶同警方取回？
四、經查：扣案如附表編號4.6.7.所示之槍彈，並非被告乙○○
    為隱匿被告己○○刑事案件證據而藏放於其臺北縣五股鄉○○路之住處，其理由如下：
  (一)證人即當時與被告乙○○自警局外出至臺北縣泰山鄉一帶之
    速食店「麥當勞」前取槍之員警戊○○於本院審理時證稱：
    案發當天己○○留在警局製作筆錄，為爭取時效，由乙○○
    帶同員警到好幾個地方去找犯案槍彈，在五股、新莊、泰山
    等幾個地方繞，一路上乙○○一直打電話在問「東西在哪裡
    ？」，在到乙○○住處前的最後一站是臺北縣泰山鄉的麥當
    勞，有一名男子拿了一包東西過來，用膠帶密封包裹交給乙○○，那名男子就離開了，當時尚不知道包裹內之物品是什
    麼，所以回到乙○○之住處開啟，開啟後發現是槍枝及子彈
    ，由於當時拿包裹的地方沒有錄影拍攝查獲的地點，無法結
    案，所以我們就以乙○○的住處當作是查獲的地點而加以攝
    影存證等語（本院九十五年九月十八日審判筆錄參照），核
    與(1)證人即當天駕駛另一部警車而與證人戊○○外出執行勤
    務之文山第一分局興隆派出所員警黏舒超於本院審理時證稱
    ：案發當天，扣案槍枝係在臺北縣泰山鄉一帶速食店「麥當
    勞」前，由一位二十幾歲男子送來，當場因為安全考量沒有
    立刻打開，回到乙○○之住戶時才打開，等我停好車上樓後
    ，在場的同仁告訴我這包東西打開來就是槍枝，槍枝是在麥
    當勞前拿到，回到成泰路才打開等語（本院同上審判筆錄參
    照）、(2)證人即文山第二分局興隆派出所員警陳文章於本院
    審理時證稱：案發當日乙○○帶我們去找槍，繞了很多地方
    ，整晚都在講手機，直到到了臺北縣泰山鄉一帶速食店「麥
    當勞」前，他的一位朋友拿一包東西過來，到了乙○○住處
    打開看到就是槍枝等語（本院九十五年八月九日審判筆錄參
    照）相符，是依上開證人之證述可以知悉被告當日與警員外
    出時，一路上以行動電話經過多方聯繫、詢問，並帶同員警
    至五股、新莊、泰山等處尋找未果，最後始由一位男子將扣
    案如附表編號4.6.7.所示之槍彈送至臺北縣泰山鄉之「麥當
    勞」前等情，堪予認定。
  (二)至於被告乙○○雖於警詢及檢察官九十四年一月二十一日第
    一次訊問時供稱：己○○打完丁○○後，回到成泰路住處時
    ，叫我把槍拿去藏在房間內紙箱，藏的時候還發現另一枝沒
    槍管的等語（臺北地檢署核退卷第十頁參照），惟查：被告
    乙○○與員警一同外出取槍時，在車上皆一直以行動電話聯
    絡詢問他人「東西在哪裡？」，且被告乙○○與員警一直在
    五股、新莊、泰山等地區尋找槍彈下落，此業據證人戊○○
    、陳文章於本院審理時證述明確，已如前述，若被告已經知
    悉扣案如附表編號4.6.7.所示之槍彈位於何處，何以需整晚
    一直以電話聯絡，並且頻頻詢問他人扣案如附表編號4.6.7.
    所示槍彈之所在，且若扣案如附表編號4.6.7.所示之槍彈係
    在其位於成泰路之住處，被告乙○○亦無動機先迂迴帶同員
    警漫無目的在五股、新莊、泰山等地區閒繞，而不直接帶同
    警方回到成泰路之住處？參以(1)文山第二分局員警於九十四
    年一月二十日接獲告訴人丁○○報案後，即先後至臺北市○○區○○路三段一０一號「怪（金牌玩具店）」、臺北縣五
    股鄉○○路○段一三五號二樓等處搜索，當時該分局員警並
    未在成泰路住處搜到扣案如附表編號4.6.7.所示之槍彈，已
    如前述；(2)證人戊○○、黏舒超、陳文章於本院審理時均證
    稱：確有一名男子「阿偉」在麥當勞前交付一包物品，經帶
    回被告乙○○位於成泰路住處檢視後，確認為扣案如附表編
    號4.6.7.所示之槍彈；(3)本院當庭勘驗案發當日蒐證錄影帶
    （同上審判筆錄參照），經被告乙○○當庭確認當時錄影之
    狀況係在警察將槍枝放好之後，重新到住處樓下，依照演練
    之情況下而為錄影，並為證人戊○○所是認，足認被告乙○○於警詢所言不實，而在檢察官九十四年一月二十一日訊問
    時所為之自白係為配合其在警局時之供述，此部份之自白經
    本院調查其他證據後，認與事實不符，無法作為認定被告乙○○犯罪事實之證據；而被告乙○○於檢察官九十四年五月
    二十六日偵查時及在本院審理時辯稱：並非在其住處搜得扣
    案如附表編號4.6.7.所示之槍彈，該槍彈係己○○告知其需
    聯絡「阿偉」，「阿偉」才拿至臺北縣泰山鄉麥當勞前等語
    ，亦為被告己○○於本院審理時所是認（本院九十五年八月
    九日審判筆錄參照），勘信為真實，綜上，足認員警所攝影
    扣案如附表編號4.6.7.所示之槍彈係由被告乙○○住處所搜
    出，並非實在，而扣案如附表編號4.6.7.所示槍彈係由被告
    己○○通知「阿偉」，始由「阿偉」交付予由警方陪同之被
    告乙○○。
  (三)而證人吳明道於本院審理時雖證述：當日因為己○○腳痛，
    無法外出取槍，故由乙○○帶同至其上開住處將扣案如附表
    編號4.6.7.所示之槍枝及子彈自鞋盒內取出，中途並沒有經
    過泰山的麥當勞，也沒有遇見一位叫「阿偉」之人，亦未依
    警員指示在被告乙○○位於成泰路之住處錄影等語（本院九
    十五年八月九日審判筆錄參照），惟此與同時執行任務之員
    警即證人陳文章、黏舒超、戊○○上開所述相異，則經本院
    調查其他證據後，認證人吳明道上開之證述為不可採（證人
    吳明道是否涉犯偽證罪嫌，宜由檢察官另為適法之處理），
    無法為被告乙○○不利之認定。
  (四)至於證人甲○○於本院審理時之證述略為：員警第一次至被
    告乙○○之成泰路住處並沒有搜到槍枝，而係回警局後，再
    帶乙○○外出找槍，至凌晨回警局時，即帶回扣案槍彈等語
    （本院九十五年八月九日審判筆錄參照），是證人甲○○對
    於如何自被告乙○○住處搜得扣案槍彈，是否曾停留臺北縣
    泰山鄉一帶麥當勞？有無一位「阿偉」之人交付槍枝？員警
    有無要求被告乙○○重新演練等情均不知情，則證人甲○○
    之證述無法為本案被告乙○○認定事實之證據，附此敘明。
五、綜上所述，檢察官在本件訴訟上所提出之上開證據，均難證
    明被告乙○○有何藏匿槍彈、隱匿關係他人刑事被告案件證
    據之犯行，揆諸前開說明，既不能證明被告乙○○犯罪，即
    應為被告乙○○無罪之諭知。
據上論斷，應依刑事訴訟法第二百九十九條第一項前段、第三百
零一條第一項，槍砲彈藥刀械管制條例第八條第四項、第十二條
第四項，刑法第十一條前段、第二條第一項前段、修正前刑法第
四十二條第二項、第五十五條、第三十八條第一項第一款，罰金
罰鍰提高標準條例第一條前段，廢止前罰金罰鍰提高標準條例第
二條，現行法規所定貨幣單位折算新臺幣條例第二條，判決如主
文。
本案經檢察官涂永欽到庭執行職務。
中    華    民    國    95    年    10    月    16    日
                  刑事第九庭審判長法  官  蘇素娥
                                  法  官  黃紹紘
                                  法  官  葉珊谷
以上正本證明與原本無異。
如不服本判決，應於判決送達後10日內，向本院提出上訴狀。
                                  書記官  顏淑華
中    華    民    國    95    年    10    月    16    日
附表：
┌──┬───────┬─────┬─────────┐
│編號│ 物 品 名 稱  │  數  量  │扣押物品清單編號  │
├──┼───────┼─────┼─────────┤
│ 1. │仿FN廠1910型改│  壹  支  │併辦部分：板橋地檢│
│    │造手槍（槍枝管│          │署九十五年刑保管字│
│    │制編號：110204│          │第三十一號編號1.  │
│    │9975號）      │          │                  │
├──┼───────┼─────┼─────────┤
│ 2. │8.3MM改造子彈 │    顆  │同上編號2.        │
├──┼───────┼─────┼─────────┤
│ 3. │8.3MM改造子彈 │  貳  顆  │同上編號2.        │
│    │（不具殺傷力）│          │                  │
├──┼───────┼─────┼─────────┤
│ 4. │仿BERETTA廠M9 │  壹  支  │本案部分：臺北地檢│
│    │型改造手槍（槍│          │署九十四年度青保管│
│    │枝管制編號：11│          │字第二０九號編號1.│
│    │00000000號）  │          │                  │
├──┼───────┼─────┼─────────┤
│ 5. │9MM制式子彈   │  壹  顆  │同上編號3.        │
├──┼───────┼─────┼─────────┤
│ 6. │9MM制式子彈   │  伍  顆  │同上編號4.        │
├──┼───────┼─────┼─────────┤
│ 7. │9MM改造子彈   │  壹  顆  │同上編號4.        │
└──┴───────┴─────┴─────────┘
附錄本案論罪科刑法條全文：
槍砲彈藥刀械管制條例第八條：
未經許可，製造、販賣或運輸鋼筆槍、瓦斯槍、麻醉槍、獵槍、
空氣槍或第四條第一項第一款所定其他可發射金屬或子彈具有殺
傷力之各式槍砲者，處無期徒刑或五年以上有期徒刑，併科新臺
幣一千萬元以下罰金。
未經許可，轉讓、出租或出借前項所列槍枝者，處五年以上有期
徒刑，併科新臺幣一千萬元以下罰金。
意圖供自己或他人犯罪之用，而犯前二項之罪者，處無期徒刑或
七年以上有期徒刑，併科新臺幣一千萬元以下罰金。
未經許可，持有、寄藏或意圖販賣而陳列第一項所列槍枝者，處
三年以上十年以下有期徒刑，併科新臺幣七百萬元以下罰金。
第一項至第三項之未遂犯罰之。
槍砲彈藥刀械管制條例第十二條：
未經許可，製造、販賣或運輸子彈者，處一年以上七年以下有期
徒刑，併科新台幣五百萬萬元以下罰金。
未經許可，轉讓、出租或出借子彈者，處六月以上五年以下有期
徒刑，併科新台幣三百萬元以下罰金。
意圖供自己或他人犯罪之用，而犯前二項之罪者，處三年以上十
年以下有期徒刑，併科新台幣七百萬元以下罰金。
未經許可，持有、寄藏或意圖販賣而陳列子彈者，處五年以下有
期徒刑，併科新台幣三百萬元以下罰金。
第一項至第三項之未遂犯罰之。


司法院資訊處製作；財團法人民間司法改革基金會備份。
